臺灣臺北地方法院刑事判決　　　　　　　94年度訴字第1081號
公　訴　人　臺灣臺北地方法院檢察署檢察官
被　　　告　甲○○
上列被告因偽造文書等案件，經檢察官提起公訴（94年度偵緝字
第600 號），因被告於準備程序中就被訴事實為有罪之陳述，經
本院合議庭裁定由受命法官獨任進行簡式審判程序，本院判決如
下：
    主  文
甲○○共同連續行使偽造信用卡，處有期徒刑陸月，如易科罰金
，以參佰元折算壹日。
扣案信用卡簽帳單上偽造之「邱湘瑩」署押陸枚均沒收。
    事  實
一、甲○○與丁律平（已經公訴人另行簽分偵辦）共同基於行使
    偽造信用卡、偽造私文書及意圖為自己不法所有之概括犯意
    聯絡，先由丁律平於民國90年11月25日某時許，在不詳地點
    交付背面簽名欄上已簽有「邱湘瑩」署名之偽造慶豐銀行信
    用卡1張（卡號：0000-0000-0000-0000，申請人原為陳勝興
    ）與甲○○後，旋由丁律平於偕同甲○○在如附表所示之時
    間，前往如附表所示之6 家特約商店購買物品，連續出示前
    開偽造信用卡而行使之，向店員詐稱自己係「邱湘瑩」本人
    ，並在消費簽帳單上偽簽「邱湘瑩」之署名，而偽造私文書
    ，致各該特約商店誤信其為合法持卡人而陷於錯誤，分別交
    付甲○○所購買如附表所示消費金額之物品，均足生損害於
    陳勝興、慶豐銀行及財團法人聯合信用卡處理中心對於信用
    卡簽帳消費與管理之正確性。嗣經財團法人聯合信用卡處理
    中心發覺交易異常，報警處理而從該簽帳單上所留指紋比對
    出甲○○之指紋後，始循線查獲。
二、案經內政部警政署刑事警察局移送臺灣臺北地方法院檢察署
    檢察官偵查起訴。
    理  由
一、上揭犯罪事實，業據被告甲○○於偵訊及本院審理中坦承不
    諱，核與證人即慶豐銀行信用卡部調查員鍾世維於警詢中之
    證述之情節相符（見91年度偵字第8002號卷第6 頁），亦即
    該信用卡確屬偽造及被告確有如附表所示6 筆之消費金額；
    而扣案信用卡簽帳單上所留指紋1 枚，經送內政部警政署刑
    事警察局鑑定結果，亦認定與檔存甲○○指紋卡之左食指指
    紋相符，此復有該局91年1月28日（91）刑紋字第19561號鑑
    驗書在卷足憑（見同偵卷第20頁）。此外，復有簽帳單6 紙
    扣案可資佐證，足見被告之自白核與事實相符。是本件事證
    明確，被告犯行堪以認定，應依法論科。
二、按刑法處罰行使偽造私文書罪之主旨，重在保護文書公共之
    信用，非僅保護制作名義人之利益，故所偽造之文書，如足
    以生損害於公眾或他人，其罪即應成立，不問實際上有無制
    作名義人其人，縱令制作文書名義人係屬架空虛造，亦無妨
    於本罪之成立，最高法院31年度上字第1505號著有判例意旨
    可資參照。被告持上開偽造信用卡向如附表所示特約商店刷
    卡簽帳購物，使各該商店有誤認真正持卡人持卡消費而允其
    刷卡結帳受騙之虞，自足以生損害於陳勝興、慶豐銀行及財
    團法人聯合信用卡處理中心。核被告所為，係犯刑法第201
    條之1第2項前段之行使偽造信用卡罪、刑法第216條、第210
    條之行使偽造私文書罪、刑法第339條第1項之詐欺取財罪。
    被告與丁律平間有犯意聯絡及行為分擔，應以共同正犯論。
    被告在簽帳單上偽造私文書之行為，為其後行使偽造私文書
    之行為所吸收，不另論罪。而被告意圖供行使之用而收受該
    偽造信用卡，原應論以收受偽造信用卡罪，惟意圖供行使之
    用而收受偽造信用卡之低度行為，應為行使該偽造信用卡之
    高度行為所吸收，不另論收受偽造信用卡罪。又被告以一行
    為觸犯行使偽造信用卡及行使偽造私文書罪，為想像競合犯
    ，依刑法第55條前段之規定，應從重之行使偽造信用卡罪處
    斷。另被告行使偽造信用卡之目的，在於向特約商店詐取財
    物，所犯行使偽造信用卡罪、詐欺取財罪間，有方法結果之
    牽連關係，依刑法第55條後段之規定，應從較重之行使偽造
    信用卡罪處斷。再起訴書犯罪事實欄雖另載被告於取得前揭
    偽造信用卡後，於該信用卡背面偽簽「邱湘瑩」之署名等情
    ，惟此部分已經被告於本院審理時當庭否認，復無其他積極
    證據可資證明被告確於前揭偽造之信用卡背面偽簽「邱湘瑩
    」之署名，公訴意旨所指即屬尚有未洽，併予指明。
三、爰審酌：(1)被告係國中肄業之學歷，於本件犯行時年僅20餘
    歲，顯缺乏相當之社會經驗及歷練；(2)被告與丁律平本為男
    女朋友，係因丁律平之鼓動始為本件犯行之動機；(3)被告參
    與本件犯行之主導性非高，詐欺所得雖有6 萬餘元，然該財
    物均由丁律平取得，自身並未獲有任何之利益；(4)被告所為
    除損害於陳勝興、慶豐銀行及財團法人聯合信用卡處理中心
    外，亦嚴重影響金融交易秩序；(5)被告犯後於偵訊與本院審
    理時均能坦承犯行，顯有悔意之態度等一切情狀，量處如主
    文所示之刑，並諭知易科罰金之折算標準。扣案6 張信用卡
    簽帳單上之「邱湘瑩」署押6 枚係被告所偽造，應依刑法第
    219條規定併予宣告沒收。至上揭偽造之信用卡1張，被告已
    經於行使後交還丁律平，而由丁律平予以丟棄而滅失，業據
    被告供明在卷，爰不予宣告沒收。
據上論斷，應依刑事訴訟法第273條之1第1項、第299條第1 項前
段，刑法第28條、第56條、第201條之1第2項前段、第216條、第
210 條、第339條第1項、第55條、第41條第1項前段、第219條，
罰金罰鍰提高標準條例第1條前段、第2條，判決如主文。
本案經檢察官陳韻如到庭執行職務。
中　　華　　民　　國　　94　　年　　10　　月　　31　　日
　　　　　　　　　      刑事第六庭    法　官　林孟皇
本正本證明與原本無異。
如不服本判決，應於判決送達後10日內，向本院提出上訴狀。
      　　　　　　　　　　　　　　　　書記官　宋德華
中　　華　　民　　國　　94　　年　　10　　月　　31　　日
附錄本案論罪科刑法條全文：
中華民國刑法第二百零一條之一
意圖供行使之用，而偽造、變造信用卡、金融卡、儲值卡或其他
相類作為簽帳、提款、轉帳或支付工具之電磁紀錄物者，處一年
以上七年以下有期徒刑，得併科三萬元以下罰金。
行使前項偽造、變造之信用卡、金融卡、儲值卡或其他相類作為
簽帳、提款、轉帳或支付工具之電磁紀錄物，或意圖供行使之用
，而收受或交付於人者，處五年以下有期徒刑，得併科三萬元以
下罰金。
中華民國刑法第二百十條（偽造變造私文書罪）
偽造、變造私文書，足以生損害於公眾或他人者，處五年以下有
期徒刑。
中華民國刑法第二百十六條（行使偽造變造或登載不實之文書罪）
行使第二百十條至第二百十五條之文書者，依偽造、變造文書或
登載不實事項或使登載不實事項之規定處斷。
中華民國刑法第三百三十九條（普通詐欺罪）
意圖為自己或第三人不法之所有，以詐術使人將本人或第三人之
物交付者，處五年以下有期徒刑、拘役或科或併科一千元以下罰
金。
以前項方法得財產上不法之利益或使第三人得之者，亦同。
前二項之未遂犯罰之。
